# BOT业务与TOT业务的问题

提问人：jackiechen8623 时间：2016-06-18 10:58:33
被审计单位当期立体停车场业务，开展模式包括BOT业务、TOT业务、购买使用权业务，现咨询部分相关问题： 1 、 BOT模式，被审计单位出资建设车库并在协议年度内进行经营，到期后无偿收归为政府，在收归时点财务应如何入账？答：到期无偿收归政府，在取得移交手续时，做无形资产的转销处理，即无形资产原值与累计折旧对冲。 2 、政府或第三方建设车库，被审计单位进行经营，财务如何处理？ 答：该类型属于TOT模式，移交-建设-移交，所付出的经营权使用费作为无形资产入账。 3 、被审计单位开展的购买车位使用权业务，车位使用权分为有产权（ 10 年左右）和无产权，后期将用于出售，其中有产权证车位计入固定资产、无产权证计入无形资产； 答：购买的产权车位主要看持有目的，如购买产权车位首先用于服务企业本身，就应计入固定资产、无形资产；如购买目的即为出售赚取差价，可以作为存货进行核算；
以上三个问题的答复是否正确？

回答人：chenyiwei
你的说法大致上合理。但是问题 1 、 2 的最终处理意见还是要看BOT和TOT协议的具体条款，例如应确认金融资产还是无形资产等。如果应确认的是金融资产，则情况会有所不同。